pl: Intensywność mrowienia: Ekstremalne; Gorący; Brak; Ciepło; Inne
de: Kribbelintensität: Extrem; Heiß; Keine; Warm; Sonstiges
th: ความเข้มของความรู้สึกจี๊ด: รุนแรงมาก; แรง; ไม่มี; สีโทนอุ่น; อื่นๆ
hu: Bizsergés intenzitása: Extrém; Meleg; Egyik sem; Meleg; Egyéb
ru: Интенсивность покалывания: Экстремальный; Горячий; Нет; Теплый; Другой
hr-HR: Intenzitet peckanja: Ekstremno; Vrući; Nema; Toplina; Ostalo
es: Intensidad de hormigueo: Extremo; Caliente; Ninguno; Cálido; Otros
pt-PT: Intensidade da dormência: Extremo; Quente; Nenhum; Quente; Outro
ja: ティングル強度: 極度; 辛い; なし; ウォーム; その他
da: Prikkende fornemmelsesintensitet: Ekstrem; Varm; Ingen; Varm; Andet
fr: Intensité de picotement: Extrême; Chaud; Aucune; Chaud; Autre
en: Tingle intensity: Extreme; Hot; None; Warm; Other
sl-SI: Intenzivnost mravljinčenja: Ekstremno; Vroča; Brez; Topla; Drugo
zh-CN: 刺痛强度: 极强; 热; 无; 暖色; 其他
tr: Karıncalanma yoğunluğu: Aşırı; Sıcak; Hiçbiri; Sıcak; Diğer
fi: Kihelmöinnin voimakkuus: Äärimmäinen; Kuuma; Ei mitään; Lämmin; Muu
vi: Cường độ châm chích: Cực mạnh; Nóng; Không có; Màu nóng; Khác
lt-LT: Dilgčiojimo intensyvumas: Ekstremalus; Karštas; Nėra; Šiltas; Kita
sk-SK: Intenzita mravčenia: Extrémne; Horúci; Žiadny; Teplý; Iné
zh-TW: 刺痛強度: 極度; 熱的; 無; 暖色; 其他
it: Intensità del formicolio: Estremo; Caldo; Nessuna; Caldo; Altro
sv: Stickningsintensitet: Extrem; Stark; Inga; Varm; Övrigt
nb: Prikkeintensitet: Ekstrem; Varm; Ingen; Varm; Annet
pt-BR: Intensidade do formigamento: Extremo; Quente; Nenhum; Quente; Outro
ko: 따끔거림 강도: 극심함; 뜨거움; 없음; 웜; 기타
ro-RO: Intensitatea furnicăturii: Extrem; Caldă; Niciuna; Cald; Altele
el: Ένταση τσιμπήματος: Ακραία; Θερμό; Καμία; Θερμή; Άλλο
nl: Tinteling intensiteit: Extreem; Heet; Geen; Warm; Andere
cs: Intenzita mravenčení: Extrémní; Horké; Žádný; Teplý; Jiné
bg-BG: Интензивност на изтръпването: Екстремно; Горещ; Няма; Топла; Други